【裁判字號】    93,上更(一),258
【裁判日期】    950516
【裁判案由】    懲治走私條例
【裁判全文】
臺灣高等法院高雄分院刑事判決     93年度上更(一)字第258號
上  訴  人  臺灣高雄地方法院檢察署檢察官
被      告  戊○○
選任辯護人  陳慧錚律師
被      告  丙○○
選任辯護人  賴玉山律師
            邱佩芳律師
上列上訴人因被告懲治走私條例案件，不服臺灣高雄地方法院92
年度訴字第1911號中華民國93年2 月18日第一審判決（起訴案號
：臺灣高雄地方法院檢察署92年度偵字第10212 號），提起上訴
判決後，經最高法院發回更審，本院判決如下：
    主  文
上訴駁回。
    理  由
壹、證據能力部分：
一、按被告以外之人於審判外之言詞或書面陳述，除法律有規定
    者外，不得作為證據，刑事訴訟法第159 條第1 項定有明文
    明定。證人丁○○之自首書、楠海報關有限公司（下稱楠海
    公司）費用明細表，均為被告以外之人於審判外之書面陳述
    ，係屬傳聞證據，且前揭楠海公司之費用明細表，雖經另案
    法院審酌，惟尚未經本案原審於92年9 月1 日刑事訴訟法修
    正施行前進行證據調查程序，自不因而取得證據能力，此由
    刑事訴訟法施行法第7 條之3 第1 項「民國92年1 月14日修
    正通過之刑事訴訟法施行前已繫屬於各級法院之案件，其以
    後之訴訟程序應依修正刑事訴訟法終結之。但修正刑事訴訟
    法施行前已依法定程序進行之訴訟程序，其效力不受影響」
    之規定可明，至於丁○○之自首書係於91年8 月20日為自首
    涉有教唆頂替罪而提出，亦未經原審於92年9 月1 日刑事訴
    訟法修正施行前進行證據調查程序，是上開證人丁○○自首
    書及楠海公司費用明細表，均尚未經原審於刑事訴訟法修正
    施行前進行證據調查程序，自均不因而取得證據能力，又經
    被告戊○○、丙○○之辯護人爭執其證據能力，是核與刑事
    訴訟法第159 條第2 項、第159 條之1 至之5 、第206 條例
    外得為證據之規定均不相符，故依法刑事訴訟法第159 條第
    1 項之規定不得作為證據。惟同法第159 條第1 項規定所禁
    止作為證據者，僅係禁止作為認定犯罪事實及法律效果之實
    質證據，至於作為證明其他證據證明力之彈劾證據，屬自由
    證明範圍，要非為法所禁止。是上開證人丁○○自首書及楠
    海公司費用明細表，仍得作為彈劾證據，不受刑事訴訟法第
    159 條第1 項之限制。
二、按被告以外之人於審判外之陳述，雖不符刑事訴訟法第159
    條之1 至第159 條之4 規定，而經當事人於審判程序同意作
    為證據，法院審酌該言詞陳述或書面陳述作成時之情況，認
    為適當者，亦得為證據；當事人、代理人或辯護人於法院調
    查證據時，知有同法第159 條第1 項不得為證據之情形，而
    未於言詞辯論終結前聲明異議者，視為有前項之同意，同法
    第159 條之5 亦已明揭其旨。證人甲○○於法務部調查局、
    證人周貽隆於偵查時所為之陳述及證人甲○○所提出之自白
    狀，雖均係被告以外之人於審判外所為之言詞或書面陳述，
    均為傳聞證據，然檢察官、被告及辯護人於本院言詞辯論終
    結前均未聲明異議，且本院審酌上開言詞及書面陳述其作成
    時之情況，無何不適當之情形，是依上開規定均得作為證據
    。
三、按證人、鑑定人依法應具結而未具結者，其證言或鑑定意見
    ，不得作為證據，刑事訴訟法第158 條之3 定有明文。證人
    甲○○、丁○○於臺灣高雄地方法院90年訴字第663 號案件
    審理時及證人丁○○於91年發查字第5098號偵查時所為之陳
    述，均係以被告身分所為之陳述，未以證人身分具結，依上
    開規定不得作為證據。惟所禁止作為證據者，僅係禁止作為
    認定犯罪事實及法律效果之實質證據，至於作為證明其他證
    據證明力之彈劾證據，屬自由證明範圍，要非為法所禁止。
貳、實體部分：
一、公訴意旨略以：被告戊○○、丙○○與甲○○、丁○○（甲○○、丁○○均無罪判決確定）明知不得自大陸地區輸入物
    品，竟共同基於私運管制物品進口之犯意聯絡，謀議自大陸
    地區私運管制物品蒜頭進口，乃於民國87年7 月間，由丁○○自不知情友人邱英俊處，取得復龍貿易有限公司（下稱復
    龍公司）進出口卡影本，轉給丙○○，丙○○再轉給戊○○
    ，共同委由知情之甲○○以復龍公司名義，自大陸地區進口
    蒜頭一批（報關號碼：BA/087/R647/0001），並製作不實之
    裝箱單、委任書及切結書等資料，由楠海報關行之甲○○辦
    理報關手續，委由北韓籍JONSUNG 貨輪以太空包載運進口，
    嗣於87年8 月30日上午9 時30分許，在高雄港第11號碼頭，
    為財政部高雄關稅局巡緝課巡關員查獲，發現每1 太空包均
    以包中包之方式夾藏管制進口之蒜頭，經清點後夾藏管制進
    口大陸蒜頭26萬1 千零53公斤，比照完稅價格為新台幣（下
    同）3 百42萬7 千7 百77元。之後戊○○、丙○○、甲○○
    、丁○○為逃避刑責，另與乙○○商議以30萬元之代價，由
    乙○○至高雄關稅局承認其1 人為私貨貨主，並分3 次各以
    5 萬元（由丁○○交付）、15萬元（由甲○○向戊○○取款
    於89年9 月10日在國賓飯店以現金交付）、10萬元（由丁○○委託不知情之第3 人蔡正員劃撥至乙○○指定之方清琴帳
    戶）支付乙○○，乙○○乃基於頂替之犯意，由甲○○於87
    年9 月7 日提供空白委任書及說明書交乙○○填寫後，於翌
    日由甲○○陪同乙○○至高雄關稅局承認乙○○為私貨貨主
    ，並由乙○○於進口報單之「承認查驗結果欄」簽名乙○○
    表示為貨主，嗣後再由甲○○取回加蓋復龍公司大小章日期
    後郵寄給乙○○，充作人頭貨主之用。（乙○○業經臺灣高
    雄地方法院以90年度訴字第663 號判處有期徒刑4 月確定）
    等語，因認被告均涉犯修正前懲治走私條例第2 條第1 項之
    私運管制物品進口逾公告數額罪嫌。
二、按被告未經審判證明有罪確定前，推定其為無罪；犯罪事實
    ，應依證據認定之，無證據不得認定犯罪事實。又不能證明
    被告犯罪者，應諭知無罪之判決，刑事訴訟法第154 條、第
    301 條第1 項分別定有明文。次按，認定犯罪事實所憑之證
    據，雖不以直接證據為限，間接證據亦包括在內，然而無論
    直接證據或間接證據，其為訴訟上之證明，須於通常一般人
    均不致有所懷疑，而得確信其為真實之程度者，始得據為有
    罪之認定，倘其證明尚未達到此一程度，而有合理之懷疑存
    在時，即難遽採為不利被告之認定，最高法院著有76年臺上
    字第4986號判例可資參照。又依刑事訴訟法第161 條第1 項
    規定，檢察官就被告犯罪事實，應負舉證責任，並指出證明
    之方法。因此，檢察官對於起訴之犯罪事實，應負提出證據
    及說服之實質舉證責任。倘其所提出之證據，不足為被告有
    罪之積極證明，或其指出證明之方法，無從說服法院以形成
    被告有罪之心證，基於無罪推定之原則，自應為被告無罪判
    決之諭知，最高法院亦著有92年臺上字第128 號判例可參。
三、本件公訴人認被告戊○○、丙○○涉犯上開違反懲治走私條
    例之罪嫌，無非係以證人甲○○、丁○○、乙○○、邱英俊
    、周貽隆、蔡正員之證詞，及證人甲○○之自白狀、丁○○
    之自首書、楠海公司之費用明細表、進口報單、高雄關稅局
    簡報、復龍公司委任書、說明書、進口貨物電腦放行單、高
    新銀行支票影本等為論罪依據。惟訊據被告戊○○、丙○○
    均堅決否認有違反懲治走私條例之犯行，被告戊○○辯稱：
    伊不認識丁○○、乙○○等人，與丙○○也是因同業關係而
    認識，伊沒有委託甲○○報關進口矽砂，其內夾藏之蒜頭管
    制物品並非伊進口，伊簽發之面額25萬1 千2 百36元之支票
    ，是甲○○向伊妻子所借，並非委託他報關之費用，乙○○
    擔任人頭費用係甲○○及丁○○所交付，與伊無關，之前伊
    在另案曾委託甲○○報關，因甲○○供述不實害伊被法院判
    刑二年，甲○○自己也被法院判刑一年多，雙方因此結怨，
    所以甲○○才在本件故意設詞陷害伊等語。被告丙○○辯稱
    ：伊不認識丁○○、乙○○、邱英俊等人，雖認識周貽隆，
    但未曾在周貽隆家中認識丁○○，亦未收受丁○○交付復龍
    公司之進出口卡影本，伊沒有打電話給周貽隆說要找丁○○
    ，也沒有告訴周貽隆蒜頭進口發生問題，伊不清楚是誰以復
    龍公司名義走私蒜頭，伊無叫丁○○找人頭頂替，更無承諾
    要給丁○○安家費等語。經查：
（一）證人甲○○於本院前審及另案審理時（臺灣高雄地方法院
      90年度訴字第663 號、本院91年度上訴字第650 號）雖證
      稱：係由被告戊○○介紹為復龍貿易公司報關，並於戊○○處取得報關資料等語，惟其於88年3 月18日調查筆錄稱
      ：乙○○找他辦理進口報關事宜，由乙○○交付報關文件
      等語；於89年3 月9 日偵查中（89年偵字第4353號）稱：
      乙○○係貨主，向乙○○收款等語；於90年4 月13日審理
      時（90年訴字第663 號）亦稱：乙○○拿復龍公司證件（
      即發票、裝箱單、87年8 月28日報關委任書）委託我報關
      ，證件上負責人是姓湯等語。是證人甲○○前後所稱不一
      。另證人甲○○90年8 月19日自白書提到87年8 月下旬，
      被告戊○○要甲○○到公司，到時有周貽隆、丙○○在場
      ，並交付報關文件予甲○○等情，惟證人周貽隆於92年8
      月28日原審審理時證稱：沒有與丙○○、甲○○在源瑞公
      司泡茶聊天，也沒有像甲○○自白書所寫情況等語，且甲○○於上開自白書又稱與乙○○在國賓飯店用餐時曾向乙○○表示「你朋友戊○○找我去伊處有點急事，請你等我
      一下」等情，然乙○○卻表示並不認識被告戊○○，是證
      人甲○○上開自白書所載顯與事實不符。又證人甲○○上
      開自白書亦載，其自源瑞公司離去時碰到丁○○來找戊○○，案發後後有人以電話與其聯絡要其向戊○○拿復龍公
      司之空白解除委任書，並約在前鎮區一咖啡店內見面，其
      抵達後見丁○○及乙○○在該處，丁○○即要求其將空白
      委任書拿出，並介紹乙○○為貨主，乙○○即在該委任書
      上簽名，但未蓋復龍公司大小章，丁○○對此表示將文件
      交給戊○○即可等情，惟證人丁○○於另案偵查及審理中
      證稱：我沒有去過戊○○的住處，也沒有在那裡遇過甲○○；我沒有叫甲○○去（戊○○那邊）拿什麼單子；我不
      認識戊○○；我不知道這件事等語（見91發查字第5098號
      卷，91年10月3 日筆錄；90訴字第663 號卷，90年11月28
      日，91年1 月11日，91年2 月20日筆錄），及於本院前審
      審理時證稱：本案案發前，我沒有見過戊○○等語（本院
      上訴卷93年5 月6 日筆錄），益證證人甲○○之證詞悖離
      事實。
（二）另證人丁○○證稱：於87年7 、8 月左右，有一天我去台
      中找邱英俊聊天，他問我有無意思與他及乙○○一起經營
      復龍貿易公司，並拿復龍貿易公司之進出口卡影本讓我去
      查看有無欠稅，我順便去找居住在台中之周貽隆，在周貽
      隆家中遇見丙○○，就把復龍貿易公司之進出口卡影本交
      給丙○○，要丙○○幫忙查有無欠稅，後來有一天，周貽
      隆打電話通知我說丙○○拿復龍貿易公司之進出口卡影本
      進口一批蒜頭在高雄遭海關查獲等語，核與證人周貽隆所
      證述之情節相符，惟縱認復龍貿易公司之進出口卡影本確
      有交予被告丙○○，然財政部高雄關稅局函覆原審稱：依
      照關稅法第13條第1 項及同法施行細則第7 條第1 項之規
      定，僅憑進口公司之進出口卡影本，並不得為進口貨物之
      報關，此有該局92年12月16日高普進字第0920003089號函
      在卷可稽（見原審卷第125 、126 頁），又再經本院向財
      政部高雄關稅局函查，復龍貿易有限公司於87年8 月30日
      被查獲進口矽砂夾帶大陸蒜頭，報關時尚檢附進口報單、
      發票、委任書及裝箱等證件，亦有該局94年12月9 日高普
      進字第0941021136號函附卷可憑。又據證人邱英俊於本院
      91年度上訴字第650 號91年9 月30日證述：我與乙○○將
      復龍公司進出口卡影印給丁○○，叫丁○○去查查看，因
      為乙○○的房屋被拍賣，後來重新經營復龍公司的事大家
      就沒有再談了。復龍公司進出口卡影本並不能作任何使用
      ，所以我沒有向丁○○要回復龍公司進出口卡影本等語，
      顯見被告丙○○無法僅憑復龍公司進出口卡影本即辦理貨
      物進口事宜，尚需其他證件甚明，故被告戊○○、丙○○
      僅持復龍公司進出口卡影本亦無法辦理進口貨物事宜無訛
      。再者，證人邱英俊於檢察官偵查中證稱：於87年3 、4
      月間，其找乙○○、蔡瑞能及綽號「阿來仔」之丁○○等
      5 人，準備改組復龍公司，並將復龍公司營業地址遷移至
      乙○○位在台中縣大里市之房屋，所以其將復龍公司登記
      事項卡、營利事業登記證、營業執照、印章等物交給乙○○，讓乙○○去辦理變更手續，並將復龍公司進出口卡影
      本交給丁○○，讓丁○○去查有無欠稅等語（見91發查字
      第5098號案件91年9 月4 日偵訊筆錄），復於另案審理時
      證稱：當初我要變更登記，要把公司遷移台中，我就把公
      司事業登記證等資料交給乙○○，有一段時間約2 、3 個
      月我有把公司大、小章交給乙○○，時間我忘了，大約7
      、8 月，年度我忘記了。」等語（見臺灣高雄地方法院90
      年度訴字第663 號卷宗第120 頁），是復龍公司之登記事
      項卡、營利事業登記證、營業執照、印章等物係交予乙○○，並未交予被告戊○○、丙○○，益證被告戊○○、丙○○無法僅依復龍公司進出口卡影本辦理進口貨物事宜，
      故證人丁○○及周貽隆證述被告丙○○拿復龍貿易公司之
      進出口卡影本，進口一批蒜頭在高雄遭海關查獲等情亦與
      事實不符。
（三）證人甲○○之自白書另載稱：案發後，戊○○表明會負責
      處理，並要其將進倉、裝卸費用及報關費用一並提出請款
      ，後戊○○要其向復龍公司申請，並提供乙○○00-00000
      00之傳真電話。在咖啡店見面後數日，其接到乙○○來電
      要至海關洽辦復龍公司事，其在電話中跟乙○○說「你要
      不要先去戊○○那兒？」乙○○說隨便；戊○○交代其先
      招待乙○○至國賓飯店用餐，席間戊○○來電要其至源瑞
      公司，其乃向乙○○稱「你朋友戊○○」找我去有點急事
      ，請等我一下；後其即至戊○○處拿取牛皮紙袋包裝之15
      萬元，至國賓飯店轉交予乙○○，再協同乙○○前往海關
      等情，惟證人乙○○於另案及本院前審審理時證稱：我都
      不認識丙○○、戊○○、周貽隆；我沒有收到甲○○傳真
      之楠海報關行費用明細表等語（見90訴字第663 號卷，90
      年8 月29日、90年1 月11日筆錄；本院上訴卷93年5 月6
      日筆錄），是證人乙○○與證人甲○○所述並不相符。再
      者，證人甲○○於自白書中先稱該傳真電話係戊○○所提
      供，後於另案又稱係乙○○給他的（見90訴字第663 號卷
      ，91年1 月11日筆錄），嗣於本院前審再改稱是戊○○講
      的（見本院上訴卷93年5 月6 日筆錄），是其證詞亦反覆
      不一，故證人甲○○之上開證詞實有可疑。又證人乙○○
      於本院前審審理時證稱：在國賓飯店，甲○○有說要去拿
      錢，但沒有說要去哪裡拿等語（見本院上訴卷93年5 月6
      日筆錄）。再者，若依證人甲○○所言，本案為被告戊○○走私進口，且被告戊○○與證人乙○○又為朋友關係，
      則被告戊○○逕可直接與乙○○聯繫並交付頂替之代價，
      何須透過甲○○轉交處理？是證人甲○○所述，亦與常理
      有違。是無法僅憑甲○○有瑕疵之證詞，即遽與認定甲○○所交付乙○○之15萬元係被告戊○○所給與。
（四）證人丁○○於另案中雖供稱：丙○○要其找個人頭去海關
      承認進口這批貨，其遂試著打電話約乙○○出來，問他有
      無意思做人頭，隔約1 、2 天，丙○○便打電話叫其帶乙○○至高雄找甲○○，決定要給乙○○30萬元，並叫其先
      拿5 萬元給乙○○，當天其就打電話約乙○○、甲○○在
      高雄一家咖啡店見面，甲○○拿一些文件要乙○○簽名後
      ，其即將5 萬元交給乙○○，剩餘25萬元是誰交給乙○○
      其不清楚，丙○○當初有說若發生什麼事情，會支付其安
      家費，叫其不要供出他來，但事後丙○○均不聞不問等語
      （見91年度發查字第5098號案件91年9 月4 日偵訊筆錄）
      。另證人周貽隆亦雖證稱：丙○○說要向農委會標購蒜頭
      ，並說他用一個執照進口蒜頭發生問題，要麻煩其幫忙找
      丁○○，是要找丁○○談有關進口蒜頭發生問題之事情，
      之後發生的事情其均不清楚，事後丁○○有很多次找其幫
      忙找丙○○索取安家費，惟其亦找不到丙○○等語（見91
      年度發查字第5098號案件91年9 月4 日偵訊筆錄）。證人
      乙○○於另案證稱：係邱英俊介紹認識丁○○，87年9 月
      初，丁○○約我至高雄澄清湖見面，在現場丁○○本來要
      先給2 萬元，我不要，所以丁○○才再領錢湊5 萬元給我
      ，後再至籬仔內一咖啡店與甲○○見面，甲○○拿出1 委
      任書要我簽名，其上並未蓋有復龍公司章，數天後甲○○
      寄給其1 份蓋有復龍公司大小章之委任書，87年9 月10日
      甲○○約我至高雄國賓飯店，席間甲○○表明要出去拿錢
      ，回來後即交我15萬元，丁○○要我戶頭，我沒有，我就
      叫丁○○匯入方清琴帳戶，後來確有一筆10萬元匯入等情
      節相符（見90年度訴字第663 號案件90年8 月29日、6 月
      22 日 訊問筆錄）。惟查，案外人方清琴在郵局開立帳號
      00000000之帳戶，於87年9 月16日，確由一名綽號「阿來
      」之人委託證人蔡正員匯入10萬元，證人蔡正員與案外人
      方清琴間並不認識等情，業經證人蔡正員於上開案件中證
      述屬實（見90年度訴字第663 號案件90年5 月11日訊問筆
      錄，附於該案件卷宗第42頁至第50頁），並有匯款單影本
      1 紙，附於臺灣高雄地方法院90年度訴字第663 號卷宗足
      參，而證人丁○○之綽號確係為「阿來」，此亦據丁○○
      供陳無訛（見臺灣高雄地方法院90年度訴字第663 號案件
      90年5 月11日訊問筆錄，附於該案件卷宗第42頁至第50頁
      ），雖證人蔡正員事後改口證稱綽號「阿來」之人並非共
      犯丁○○，惟證人蔡正員對於綽號「阿來」之人之真實姓
      名年籍等資料，均證稱並不知悉，則衡諸常情，證人蔡正
      員豈會在不知綽號「阿來」之人之真實姓名年籍等資料，
      以便將來請求返還之情形下，即隨意同意受託匯款10萬元
      至他人帳戶內，是顯見證人蔡正員事後改口之證言，係迴
      護丁○○之詞，不足採信，證人丁○○應是委託證人蔡正
      員匯款之人應堪認定。是蔡正員係受丁○○委託，與被告
      戊○○、丙○○無關，且依前揭證人乙○○之供詞，係丁○○領錢湊5 萬元、甲○○拿委任書讓其簽名、甲○○表
      明出去拿錢、叫丁○○匯入方清琴帳戶等，均係共犯甲○○、丁○○交付乙○○金錢，並非取自被告戊○○或丙○○，證人丁○○及周貽隆亦無舉證以證明所交予乙○○之
      錢係來自於被告戊○○或丙○○，且依上開（二）所述，
      證人丁○○及周貽隆證述被告丙○○拿復龍貿易公司之進
      出口卡影本，進口一批蒜頭在高雄遭海關查獲等情已與事
      實不符，故亦難以其2 人之證詞即遽認被告戊○○或丙○○有叫丁○○找人頭頂替及出資給付金錢與乙○○等情。
（五）另證人甲○○稱，被告戊○○交與其1 張由其妻蔡老善簽
      發面額25萬1 千2 百36元之支票（見90年度訴字第663 號
      卷第97頁），用以繳付本案貨物之裝卸等費用，並提出金
      額相同之楠海公司出具之費用明細表（見90年度訴字第66
      3 號卷第98頁反面）為證。惟該費用明細表所載費用之金
      額（25萬1 千2 百36元）與三通裝卸股份有限公司（下稱
      三通公司）出具之請款表及發票金額（17萬2 千6 百84元
      ，見原審卷第51、52頁），相差7 萬8 千5 百52元，已有
      不符。證人甲○○又稱，2 者金額之所以不符，係因附加
      倉租之故，且其有代繳1 期之倉租費用，並將倉租收據交
      予被告戊○○，而該費用明細表上亦記載「8 月30日至9
      月3 日5 天1 期進倉倉租3 萬8 千5 百44元」等情。然復
      龍公司於87年8 月30日委由楠海公司報關進口矽砂（內藏
      走私蒜頭）1 批，進儲高雄港11-1A 倉庫，並未辦理租用
      倉庫，貨物進儲高雄港倉庫，係以存倉日述計算倉租，該
      批貨物因存倉期間逾6 個月，高雄港務局依商港棧阜管理
      規則第53條之規定辦理標售，於88年7 月由千菖有限公司
      （下稱千菖公司）以24萬7 千6 百19元標購，該批貨物自
      87 年8月30日進倉日起算至88年7 月6 日標售日止（共計
      315 天）之倉租共計180 萬2 千8 百88元，係由港務局於
      該筆標售價金中扣抵倉租費用，且該貨主或委託人均未曾
      向港務局繳納倉租之事實，有交通部高雄港務局93年10月
      1 日高港營運字第09300236 65 號函暨高雄港務局棧阜管
      理處收款通知及統一發票（見本院卷一第62至65頁）、93
      年11月2 日高港棧倉字第0930 0260 92號函（見本院卷一
      第90至91頁）、94年6 月23日高港棧倉字第0940008680號
      函暨倉儲業務計費查詢單（見本院卷二第5 至6 頁）各1
      份在卷可按，是本案之倉租乃係因存放於高雄港之倉庫所
      生之倉租，係由千菖公司標售該批矽砂之價金中扣抵，並
      非由證人甲○○或國登公司或復龍公司繳納，且國登公司
      或復龍公司均未向高雄港務局辦理租用倉庫甚明。又觀之
      上開費用明細表上記載「8 月30日至9 月3 日5 天1 期進
      倉倉租3 萬8 千5 百44元」，然依高雄港務局上開函所附
      之倉儲業務計費查詢單所示：該批貨物之存倉日數自87年
      8 月30日進倉日起算至88年7 月6 日標售日止（共計315
      天）之倉租共計180 萬2 千8 百88元，核算1 天之倉租為
      5723.2元，則5 天之倉租為28616 元，依證人王壽松所述
      其有繳納1 期（5 天）之倉租38544 元，亦與上開函所附
      之倉儲業務計費查詢單不合。
（六）證人甲○○又稱，上開楠海公司費用明細表係依據三通公
      司出具之請款表所載，惟上開楠海公司費用明細表所載之
      日期為87年9 月4 日，被告戊○○之妻蔡老善所簽發之面
      額251236元之支票票期為87年9 月7 日，然三通公司確係
      在87年9 月21日始向證人甲○○報價請款，有三通公司之
      請款表及發票可按（見原審卷第51、52頁），則三通公司
      既係在87年9 月21日始向證人甲○○報價請款，是應於該
      日始知悉各項費用之明細，豈有於同年9 月4 日即已知悉
      各項費用明細，而已向被告戊○○請款之理？又該費用明
      細表上記載「堆高機作業：20213 元；海上裝卸費：1165
      66元；陸上裝卸費：47800 元」，證人甲○○復稱，堆高
      機之費用是裝卸公司開給我的，我是根據裝卸公司給我的
      資料向戊○○請款；然依三通公司上開請款表之記載「海
      賞裝卸費：47771 元；進出倉裝卸費：87600 元」，並無
      堆高機費用，是與證人甲○○出具之上開費用明細表有異
      ，是證人甲○○所出具之上開費用明細表，係為配合上開
      被告戊○○之妻蔡老善所簽發支票之金額及日期而事後倒
      填日期偽作，亦不無可能。而上開支票，係證人甲○○向
      被告戊○○之妻蔡老善借款25萬元，餘額為代買東西之對
      價等情，業據證人蔡老善、盧美玲證述明確（見90年訴字
      第663 號卷，90年7 月11日、90年8 月8 日、90年8 月29
      日筆錄），是尚難認被告戊○○之妻蔡老善所簽發之上開
      支票，係用以支付證人甲○○辦理本案走私貨品報關之相
      關費用。
（七）另進口報單、高雄關稅局簡報、復龍公司委任書、說明書
      、進口貨物電腦放行單、高新銀行支票影本等資料，均係
      客觀資料，僅能證明有本案進口走私之事實，無法以上開
      書面資料即推認被告戊○○、丙○○有本案違反懲治走私
      條例之犯行，均不足為被告戊○○、丙○○不利之認定。
      綜上所述，公訴人認被告戊○○、丙○○涉犯違反懲治走
      私條例之罪嫌所憑之證據，尚未達於通常一般之人均不致
      有所懷疑，而得確信其為真實之程度，依刑事訴訟制度「
      倘有懷疑，即從被告之利益為解釋」、「被告應被推定為
      無罪」之原則，即難據以為被告不利之認定。此外，復查
      無其他積極證據足資證明被告有何上開被訴之犯行，揆諸
      前揭法律規定及說明，被告之犯罪自屬不能證明。
四、原審以被告戊○○、丙○○罪證不足，而為被告戊○○、丙○○無罪之諭知，核無違誤；檢察官認原審未為有罪判決為
    不當，提起上訴，指摘原判決不當，為無理由，應予駁回。
據上論結，應依刑事訴訟法第368 條，判決如主文。
本案經檢察官陳新慶到庭執行職務。
中    華    民    國    95    年    5     月    16    日
            刑事第五庭  審判長法  官  曾永宗
                              法  官  任森銓
                              法  官  陳  箐
以上正本證明與原本無異。
檢察官如不服本判決應於收受本判決後10日內向本院提出上訴書
狀，其未敘述上訴理由者，並得於提起上訴後10日內向本院補提
理由書狀（均須按他造當事人之人數附繕本）「切勿逕送上級法
院」。
中    華    民    國    95    年    5     月    16    日
                              書記官  魏文常


司法院資訊處製作；財團法人民間司法改革基金會備份。
